【裁判字號】    98,聲減,14
【裁判日期】    980406
【裁判案由】    聲請減刑
【裁判全文】
臺灣新竹地方法院刑事裁定              98年度聲減字第14號
聲  請  人
即受刑  人  甲○○
上列受刑人因犯強盜等案件，經判決罪刑確定，聲請人聲請減刑
，本院裁定如下：
    主  文
聲請駁回。
    理  由
一、聲請意旨略以：聲請人甲○○前因強盜等案件，經本院以97
    年度訴字第80號判決判處如附表所示宣告刑，應執行有期徒
    刑20年確定。惟依該判決內容所示，被告就犯罪事實欄中所
    載事實三、事實四、事實五共6 件強盜罪犯行，於未被發覺
    前，向查獲警員謝世賢自首犯行，而自願接受裁判之事實，
    亦經前開判決審認屬實。而被告所犯之前開犯行均係於94年
    4 月24日之前，應有中華民國九十六年罪犯減刑條例之適用
    ，為此聲請減刑等語。
二、按對於第3條所定不予減刑而未發覺之罪，於本條例施行前
    至施行之日起3個月內自首而受裁判者，依第2條第1項規定
    予以減刑，中華民國九十六年罪犯減刑條例第6條定有明文
    。上開條例自96年7 月16日施行，從而受刑人所犯如屬於同
    條例第3 條所定不予減刑而未發覺之罪，須於上開條例施行
    之日起3 個月內，即96年10月15日以前自首而受裁判，始得
    依同條例第2 條第1 項規定減刑。
三、經查：
  (一)本件聲請人即受刑人甲○○於民國92年2 月25日、同年5
    月23日、同年6 月1 日及同年9 月25日，共同連續犯加重強
    盜罪；又於95年9 月5 日，共同犯加重強盜罪；再於96
    年2 月11日，共同犯加重強盜罪。以上3 罪，經本院審理後
    認聲請人係於犯行未被發覺前自首犯行而自願接受裁判，均
    符合修正前之刑法第62條前段規定有關自首減輕其刑之要件
    ，本院乃於97年3 月27日以97年度訴字第80號判決分別判處
    有期徒刑12年6 月、7 年3 月及7 年4 月，並於97年7 月10
    日撤回上訴確定，此有本院前開判決及臺灣高等法院被告前
    案紀錄表在卷可稽。
  (二)本院依職權調閱97年度訴字第80號強盜等案件之卷宗，證人
    謝世賢於本院審理時具結證稱：「（甲○○何時跟你們清楚
    交代他所犯下的案件?） 就是我製作第2 次筆錄的時候，詳
    細時間、地點和共犯都有交代。」等語（見前開卷宗第164
    至16 5頁），而證人所稱其製作之第2 次筆錄即係於96 年
    11月27日在新竹縣警察局竹北分局所製作之警詢筆錄（見96
    年度偵字第7041號偵查卷第13至26頁），此有該審判筆錄、
    警詢筆錄在卷可稽，足見聲請人自首之時間為96年11月27日
    ，則其所犯上開加重強盜罪，犯罪時間雖均於96年4 月24日
    前，所犯罪名係中華民國九十六年罪犯減刑條例第3 條所定
    不予減刑之罪，且於犯行未被發覺前自首犯行而自願接受裁
    判，然聲請人自首之時間暨於96年10月15日以後，即與前開
    條例第6 條之規定不符。從而，聲請人就其前開所犯各罪聲
    請減刑，於法尚有未洽，應予駁回。
四、依刑事訴訟法第220條，裁定如主文。
中    華    民    國    98    年    4     月    6    日
                  刑事第四庭    法    官  邱玉汝
以上正本證明與原本無異。
如不服本裁定，應於裁定送達後5日內向本院提出抗告狀。
中    華    民    國    98    年    4     月    6    日
                                書 記 官  陳怡芳
附表：
  ┌──┬─────────────────┬────┐
  │編號│主  文  罪  名  及  宣  告  刑    │備註    │
  ├──┼─────────────────┼────┤
  │1   │甲○○未經許可持有可發射子彈具有殺│事實二部│
  │    │傷力之改造手槍，累犯，處有期徒刑│分      │
  │    │年陸月，併科罰金新臺幣捌萬元，罰金│        │
  │    │如易服勞役，以新臺幣壹仟元折算壹日│        │
  │    │。扣案之改造手槍壹枝（槍枝管制編號│        │
  │    │：0000000000號），沒收之│        │
  │    │。                                │        │
  ├──┼─────────────────┼────┤
  │2   │甲○○共同連續意圖為自己不法之所有│事實三部│
  │    │，攜帶兇器，以強暴至使不能抗拒，而│分      │
  │    │取他人之物，累犯，處有期徒刑拾貳年│        │
  │    │陸月。褫奪公權捌年。扣案之改造手槍│        │
  │    │壹枝（槍枝管制編號：0000000│        │
  │    │一二八號）、開山刀壹把、詳如附表四│        │
  │    │編號二至編號六、編號八至編號十二、│        │
  │    │編號十八、編號二十四至編號二十六所│        │
  │    │示之物，均沒收。                  │        │
  ├──┼─────────────────┼────┤
  │3   │甲○○共同意圖為自己不法之所有，攜│事實四部│
  │    │帶兇器，以強暴至使不能抗拒，而取他│分      │
  │    │人之物，處有期徒刑柒年月。褫奪公│        │
  │    │權肆年。扣案之改造手槍壹枝（槍枝管│        │
  │    │制編號：0000000000號）、│        │
  │    │開山刀壹把、詳如附表四編號二至編號│        │
  │    │六、編號八至編號十二、編號十八、編│        │
  │    │號二十四至編號二十六所示之物，均沒│        │
  │    │收。                              │        │
  ├──┼─────────────────┼────┤
  │4   │甲○○共同意圖為自己不法之所有，結│事實五部│
  │    │夥三人以上攜帶兇器，以強暴至使不能│分      │
  │    │抗拒，而取他人之物，處有期徒刑柒年│        │
  │    │肆月。褫奪公權肆年。扣案之改造手槍│        │
  │    │壹枝（槍枝管制編號：0000000│        │
  │    │一二八號）、開山刀壹把、詳如附表四│        │
  │    │編號二至編號六、編號八至編號十二、│        │
  │    │編號十八、編號二十四至編號二十六所│        │
  │    │示之物，均沒收。                  │        │
  ├──┼─────────────────┼────┤
  │5   │甲○○共同意圖為自己不法之所有，以│事實五部│
  │    │不正方法由自動付款設備取得他人之物│分      │
  │    │，處有期徒刑肆月，減為有期徒刑貳月│        │
  │    │。                                │        │
  ├──┼─────────────────┼────┤
  │6   │甲○○共同意圖為自己不法之所有，攜│事實六部│
  │    │帶兇器，以強暴至使不能抗拒，而取他│分      │
  │    │人之物，處有期徒刑柒年貳月。褫奪公│        │
  │    │權肆年。扣案之改造手槍壹枝（槍枝管│        │
  │    │制編號：0000000000號）、│        │
  │    │開山刀壹把、詳如附表四編號二至編號│        │
  │    │六、編號八至編號十二、編號十八、編│        │
  │    │號二十四至編號二十六所示之物，均沒│        │
  │    │收。                              │        │
  ├──┼─────────────────┼────┤
  │7   │甲○○共同意圖勒贖而擄人，處有期徒│事實七部│
  │    │刑陸年陸月。褫奪公權年。扣案之改│分      │
  │    │造手槍壹枝（槍枝管制編號：一一○二│        │
  │    │○六四一二八號）、開山刀壹把、詳如│        │
  │    │附表四編號二至編號六、編號八至編號│        │
  │    │十二、編號十八、編號二十四至編號二│        │
  │    │十六所示之物，均沒收。            │        │
  └──┴─────────────────┴────┘


司法院資訊處製作；財團法人民間司法改革基金會備份。
